臺灣高等法院花蓮分院刑事判決　　　95年度上更(二)字第90號
上　訴　人
即　被　告　乙○○
　　　　　　　　　　（現於臺灣花蓮看守所羈押中）
指定辯護人　簡燦賢律師
上列上訴人因違反毒品危害防制條例案件，不服臺灣花蓮地方法
院93年度訴字第34號中華民國93年12月22日第一審判決（起訴案
號：臺灣花蓮地方法院檢察署92年度偵字第2802號），提起上訴
，經最高法院第二次發回更審，本院判決如下：
    主  文
原判決關於乙○○連續販賣第一級毒品及第二級毒品暨定執行刑
部分均撤銷。
乙○○連續販賣第一級毒品，累犯，處有期徒刑壹拾貳年，未扣
案之販賣第一級毒品所得新臺幣玖仟元沒收之，如全部或一部不
能沒收時，以其財產抵償之。扣案之空袋貳佰貳拾貳只，沒收之
。又連續販賣第二級毒品，累犯，處有期徒刑柒年參月，未扣案
之販賣第二級毒品所得新臺幣肆仟元沒收之，如全部或一部不能
沒收時，以其財產抵償之。扣案之行動電話壹支（門號：000000
0000號）、空袋貳佰貳拾貳只，均沒收之，應執行有期徒刑壹拾
伍年，未扣案之販賣第一級、第二級毒品所得合計新臺幣壹萬參
仟元沒收之，如全部或一部不能沒收時，以其財產抵償之。扣案
之行動電話壹支（門號：0000000000號）、空袋貳佰貳拾貳只，
均沒收之。
    事  實
一、乙○○綽號「阿匡」、「阿光」，曾於民國（下同）89年間
    因毒品案件，經法院判處有期徒刑1年，於91年1月21日假釋
    期滿執行完畢。仍不知悔改，復意圖營利，分別基於概括之
    犯意，連續於下列時地，販賣第一、二級毒品：
（一）於92年9月間某日，在花蓮縣花蓮市後火車站附近，販賣
      新台幣（下同）5,000元之第一級毒品海洛因予丁○○。
（二）先後於92年9月5日晚間9時許、92年9月9日晚間7時許，以
      其所有之0000000000號行動電話與丙○○連繫，相約在花
      蓮市國賓飯店附近，各販賣2,000元之第一級毒品海洛因
      予丙○○。
（三）連續於92年11月10日中午12時許，92年11月11日下午3時
      許，以其所有之000 0000000號行動電話與戊○○連絡，
      分別在花蓮縣吉安鄉○○村○○路○段304巷3弄30號、花
      蓮火車站停車場，各販賣3,000元、1,000元之第二級毒品
      安非他命予戊○○。
二、嗣於92年11月19日下午4時50分許，在花蓮縣吉安鄉○○村
    ○○路與南海1街旁工地，為警查獲乙○○轉讓第一級毒品
    海洛因予劉仁光（轉讓毒品部分業經原審判決確定），並在
    乙○○身上扣得其所有供己施用之第一級毒品海洛因2小包
    （淨重0.69公克）、第二級毒品安非他命2小包（含袋重3.5
    公克)（施用第一級毒品海洛因及第二級毒品安非他命部分
    ，業經原審以93年度訴字第21號判處有期徒刑1年3月確定在
    案）；復於花蓮市○○○○街106號乙○○住處扣得其所有販
    賣毒品之空袋222個及連繫販賣安非他命所用之行動電話1支
    （門號：0000000000號）。
三、案經花蓮縣警察局鳳林分局報請臺灣花蓮地方法院檢察署檢
    察官偵查起訴。
    理  由
一、證據能力部分
（一）按被告以外之人於審判外之言詞或書面陳述，除法律有規
      定者外，不得做為證據；被告以外之人於檢察事務官、司
      法警察官或司法警察調查中所為之陳述，與審判中不符時
      ，其先前之陳述具有較可信之特別情況，且為證明犯罪事
      實存否所必要者，得為證據；又當事人、代理人或辯護人
      於法院調查證據時，知有第159條第1項不得為證據之情形
      ，而未於言詞辯論終結前聲明異議者，視為有前項之同意
      ，刑事訴訟法第159條第1項、第159條之2、第159條之5第
      2項分別定有明文。查證人丙○○、戊○○於警詢所述與
      原審證述情節有部分不符（原審卷第101-102、120頁），
      惟其等於警詢所為毒品來源之陳述，與個人無直接利害關
      係，較具可信性，且係證明待證事實所必要者，而被告對
      於證人丙○○、戊○○之警詢筆錄亦表示無意見（原審卷
      (一)第210、371頁），應認證人丙○○、戊○○之警詢陳述
      ，具有證據能力。至證人丁○○於原審已到庭作證，故其
      警詢筆錄，本院不予採用，附此敘明。
（二）除前二款之情形外，其他於可信之特別情況下所製作之文
      書，亦得為證據，刑事訴訟法第159條之4第3款亦有明文
      。經查，花蓮縣警察局為偵辦被告涉犯販賣毒品案件，分
      別於92年9月10日至同年10月9日，92年10月9日至同年11
      月7日，92年10月31日至同年11月29日，向臺灣花蓮地方
      法院檢察署聲請電信監察，以監聽被告及丙○○分別使用
      之0000000000號及0000000000號之電話，並將監聽期間之
      電話通訊內容轉載為監察譯文，有臺灣花蓮地方法院檢察
      署通訊監察書（原審卷(一)第258、260頁、298頁、警卷第
      46頁）及監察譯文（原審卷(一)第262頁至288頁、警卷第48
      頁至99頁）在卷可稽，該監聽譯文是依電話錄音轉譯而來
      ，丙○○部分亦經丙○○坦承確有監聽譯文所載內容，而
      被告於本院亦表示該監聽譯文與事實相符（更二審卷39頁
      ），且於本院答辯狀請求引用其與戊○○、黃信彰通話之
      監聽譯文（更二審卷第43、44頁），並捨棄履勘監聽譯文
      之錄音帶（更二審卷第116頁），則被告與丙○○、戊○○之監聽譯文均有證據能力。
二、認定被告犯罪之證據及理由
    訊據上訴人即被告否認上開犯行，辯稱：我沒有販賣毒品給
    他們三人，我只是幫他們調貨而已，沒有賺取差價營利。(一)
    丁○○部分，是我朋友綽號阿貴打電話給我，問我有沒有辦
    法調到安非他命，他朋友要，約我過去中美超商，我過去時
    ，阿貴與丁○○在那裡，丁○○就問我有沒有辦法拿到5,00
    0元的安非他命，我說調調看，在他面前打電話給黃信彰，
    黃信彰約我到後火車站富強超商，我就直接載丁○○一同過
    去富強超商，丁○○在車上將5,000元交給我，我在超商那
    邊把錢給黃信彰，拿到貨後回到車上就直接交給丁○○，是
    在92年10月份，我只幫丁○○調這一次，以後沒有再幫他調
    貨。丁○○在警詢中指稱是我賣給他的證言是警員教唆他說
    的，不實在。(二)丙○○部分，是在92年9月份，黃信彰在高
    雄打電話給我，拜託我幫丙○○調海洛因，我有打電話給朋
    友劉清保，叫劉清保把海洛因送到花蓮國賓飯店前的摩奇地
    ，我就請朋友胡賢昌載我過去，到了摩奇地之後，我打電話
    給住在國賓飯店的丙○○，她出來後把2,000元交給我，我
    走到劉清保開的車子旁邊，把錢交給車子裡面的劉清保，劉
    清保交1包海洛因給我，我就直接轉交給丙○○，沒賺丙○○的錢，只是幫忙調貨而已；第二次我沒有調取成功，只先
    拿一點點海洛因給丙○○，丙○○沒給我錢，嗣丙○○即轉
    向綽號阿棋的人拿毒品，此可從92年9月10日0時30分、0 時
    43分、1時7分、1時18分之監聽譯文中得知丙○○第二次是
    向阿琪取得毒品，不是向被告拿的。(三)戊○○部分，是92
    年11月10日戊○○打電話給我，要我幫他調3、5千元的安非
    他命，我聯絡鄭啟宏一起到戊○○家，要戊○○直接跟鄭啟
    宏交易，戊○○當場跟我借3,000元，我就直接拿給鄭啟宏
    ，鄭啟宏把3,000元的安非他命拿給我，我就交給戊○○；
    92年11月11日是戊○○打電話給我，問我有沒有安非他命，
    我就叫他過來，拿1,000元的安非他命給他，但是沒有跟他
    拿錢。此可從92年11月9日15時32分、18時17分、92年11 月
    10日11時52分之監聽譯文中可證明被告上開所述屬實云云。
    惟查：
（一）丁○○部分
  １、被告於92年9月間某日，在花蓮縣花蓮市後火車站附近，
      販賣5,000元之第一級毒品海洛因予丁○○等情，業據證
      人丁○○於原審結證稱：我聽朋友說被告那裡有毒品，所
      以我就打電話給他，和他約地點碰面，我是要跟他買毒品
      ，他就說他朋友有毒品，他要去跟朋友調貨給我，是92年
      9月份，向被告拿5,000元海洛因，地點在花蓮後火車站，
      我在車上拿錢給被告，被告下車去拿毒品，等了約5至10
      分鐘後就拿到毒品，但我不知道被告到何處拿毒品，也不
      知道是誰拿毒品給他等語明確（原審卷(二)第11-17頁）。
      而被告就其曾在車上向丁○○收取5,000元再交付毒品乙
      節，亦不爭執，足見丁○○之證詞，並非無中生有。
  ２、被告雖辯稱：只是幫丁○○向黃信彰調貨而已云云。惟被
      告與丁○○非親非故，縱因朋友阿貴之關係，幫忙丁○○
      調貨，亦無無償轉讓丁○○而甘冒法紀之理；況丁○○並
      非直接將價金交給黃信彰，而係交給被告，購得之毒品也
      是由被告交給丁○○，則被告與丁○○之間已成立買賣毒
      品之關係，自不因被告交給丁○○之毒品係向黃信彰調取
      而有所不同；且被告既向丁○○收取購買毒品之價金，其
      有從中賺取差價牟利之意圖，亦已明顯，所辯幫忙調貨云
      云，無非避就之詞，殊不可信。
  ３、被告又辯稱：丁○○係因警員以不移送丁○○之尿液驗出
      嗎啡陽性反應為條件，要脅丁○○咬出被告販賣毒品，丁○○始供出曾向被告購買毒品，並舉證人許新祺、蔡鳳基
      為證；證人許新祺、蔡鳳基於本院上訴審雖亦證稱丁○○
      於90年3月12日被警借訊後返回花蓮看守所時，曾向被告
      說他有咬被告販賣毒品，並說警察拿他的驗尿結果交換條
      件，如果沒有咬被告的話，就要把他移送云云（本院上訴
      卷第122、124頁）。惟證人丁○○已於原審證述否認與警
      察有任何條件交換等語（原審卷(二)第18頁）；且被告既已
      供承曾向丁○○收取購買毒品之價金，可見並非丁○○憑
      空誣陷，是被告此部分辯解及許新祺、蔡鳳基之證詞，亦
      係卸責及迴護之詞，不足採取。
（二）丙○○部分
  １、被告於92年9月5日晚上9時許及9月9日晚上7時許，在花蓮
      市國賓飯店附近，各販賣2,000元之第一級毒品海洛因予
      丙○○等情，業經證人丙○○(1)於警詢時供述：00000000
       00號是我的電話，0000000000號是黃信彰的電話，被告
      的電話是黃信彰告訴我的，92年9月5日21時25分之電話譯
      文是我打0000000000號電話給被告購買毒品，他拿海洛因
      給我，價格數量我忘了，我跟他拿大部分都是2 、3,000
      元；92年9月9日19時13分這通電話也是我向被告購買毒品
      海洛因，我與被告交易毒品2、3次，每次是2,000到3,000
      元，他都送去國賓飯店前面給我等語（原審卷(一)第243-25
      6頁）。(2)於本院審理時亦證稱；在警詢中應訊時，警察
      問我的問題，我都了解，也照我的意思記載，我都據實陳
      述等語（更二審卷第143頁）。(3)復於原審結證稱：我綽
      號叫小夢，有施用海洛因，我有經過黃信彰的介紹向被告
      買過毒品，他有給我被告的電話，我本來要跟黃信彰買毒
      品，結果他不在花蓮，所以他給我被告的電話，我向被告
      買毒品2次，92年9月5日21時25分這通電話就是向被告買
      毒品，他有拿來給我，是約在我家對面國賓飯店對面的摩
      奇地泡沫紅茶店；92年9月9日19點13分、20時7分、20 時
      29分、20時45分、20時55分之監聽譯文，是我跟被告通話
      ，印象中這次毒品他也是送到摩奇地，這2次毒品的價格
      ，1次約2、3,000元，我不知道被告向他人拿海洛因的價
      格，我和被告不熟等語明確（原審卷(二)第110-116頁）。
      (4)且被告於警詢時亦供承總共有2次將海洛因交給丙○○
      ，每次都收2,000元（警卷第21頁），並對其與丙○○於
      92年9月5日及9月9日通話之花蓮縣警察局執行通訊監察案
      件譯文表（原審卷(一)第270、276-278頁）不爭執，足見丙○○前開證詞非虛。
  ２、被告雖辯稱：第一次只是幫丙○○調貨而已，沒賺丙○○
      的錢云云，惟被告既向丙○○收取購買毒品之價金，復直
      接交付海洛因給丙○○，彼此之間已成立買賣毒品之關係
      ，自不因被告交給丙○○之毒品係向劉清保調取而有所不
      同；且被告與丙○○並不熟識，自無平白替丙○○調貨而
      甘冒觸法之理，其既向丙○○收取購買毒品之價金，其有
      從中賺取差價牟利之意圖，亦已明顯，所辯無非避就之詞
      ，非可採信。
  ３、被告另辯稱：第二次沒有調取成功，只有先拿一點點海洛
      因給丙○○，丙○○沒有給錢，92年9月10日0時30分至1
      時18分之監聽譯文可證是丙○○向阿棋調取云云，惟此與
      其在警詢承認2次將海洛因交給丙○○，每次都收2千元之
      供述不同（警卷第21頁），而92年9月9日19時19點13分至
      20時55分之監聽譯文，是其與丙○○第二次販賣之交易過
      程，業經丙○○在原審證述明確，20時55分之監聽譯文記
      載「被告說：到了，丙○○答：我現在走出去」等語（原
      審(一)第278頁），可見在20時55分時，被告已將毒品交付
      丙○○無疑，嗣後92年9月10日0時30分至1時18分之監聽
      譯文雖記載被告幫丙○○向阿棋調貨之過程，乃前述第二
      次毒品交易行為結束後另行之交易，不能以有後來之交易
      而否認前次之交易，被告此部分辯解亦難採信。
（三）戊○○部分
  １、被告於92年11月10日，在花蓮縣吉安鄉○○村○○路○段3
      04巷3弄30號，販賣3,000元之第二級毒品安非他命予戊○○；復於92年11月11日，在花蓮火車站停車場，販賣1,00
      0元之第二級毒品安非他命予戊○○等情，業據證人戊○○(1)於警詢時供陳：我吸食的安非他命是向被告買的，92
      年11月10日及同年月11日，我有打電話給被告，是我要向
      被告買安非他命等語（偵查卷第53-55頁）；(2)復於偵查
      之初證稱：我有向被告購買安非他命，大概是在92年11月
      等語（偵查卷第88頁）；(3)又於本院上訴審證稱：我在警
      詢中說有向被告買過2次，就是在92年11月10日及92年11
      月11日兩天，警察問我是不是有買2次，事實上是有，92
      年11月10日這1次是買3,000元，本來我打電話給被告是要
      跟被告買安非他命，92年11月11日這1次實際上有跟被告
      買1,000元的安非他命，是在花蓮火車站的停車場跟他買
      的，但沒給他錢，後來我用東西還他等語明確（本院上訴
      卷第117-118頁）。另被告就其曾於上開時地交付3,000元
      及1,000元之安非他命給戊○○乙節，亦不諱言，足見戊○○上開供詞並非虛假。
  ２、被告辯稱：戊○○係向其借3,000元，持向鄭啟宏買安非
      他命云云。然查，戊○○所用以買受安非他命之3,000元
      縱係先向被告所借，亦僅屬被告與戊○○間另成立一借貸
      關係，被告既將戊○○欲向其購買之安非他命直接交付戊○○，2人之間已成立買賣安非他命之關係，自不因被告
      交給戊○○之安非他命係向鄭啟宏拿取而有所不同；況被
      告於警詢、偵查及原審均未提及鄭啟宏之人，僅供稱與戊○○合夥買毒品或彼此借調毒品，則其嗣後所辯戊○○向
      伊借3,000元而與鄭啟宏交易云云，顯為臨訟編造之詞，
      不足採信，而證人戊○○及鄭啟宏於本院上訴審附合被告
      之證詞，乃屬迴護之詞，亦均不可信。又戊○○於偵查及
      原審雖另證稱：跟被告拿毒品是指跟被告借毒品或合夥買
      毒品乙節（原審卷(二)第101-102頁）云云，亦與前述偵審
      中所述互相矛盾，顯不可採。
  ３、被告又辯稱：從92年11月9日15時32分、18時17分、92年1
      1月10日11時52分之監聽譯文中即可證明其確係幫戊○○
      向鄭啟宏調貨，因戊○○未領到錢由被告出錢向鄭啟宏購
      買，戊○○及鄭啟宏之證詞並非迴護之詞云云，惟查，上
      開三通電話譯文均係戊○○與被告毒品交易之過程（見警
      卷第88-90頁），與他人無關，尚無法證明上開辯解之事
      實，所辯仍不足採信。
（四）查毒品海洛因及安非他命物稀價昂，且為政府懸為禁令，
      嚴加取締之違禁物。被告茍無營利意圖，衡情應不至甘冒
      被處重刑之危險，而平白從事海洛因及安非他命之買賣，
      是其從中賺取價差牟利之意圖及事實，已極顯然。本件事
      證明確，被告犯行堪以認定。
三、刑法修正後之適用
（一）被告行為後，刑法第56條連續犯之規定，業於94年2月2日
      修正公布刪除，並於95年7月1日施行，則被告之犯行，因
      行為後新法業已刪除連續犯之規定，此刪除雖非犯罪構成
      要件之變更，但顯已影響行為人刑罰之法律效果，自屬法
      律有變更，依新法第2條第1項規定，比較新、舊法結果，
      仍應適用較有利於被告之行為時法律即舊法論以連續犯（
      最高法院95年第8次刑事庭會議決議參照）。
（二）被告行為後，刑法第65條第2項亦有修正，修正前規定：
      「無期徒刑減輕者，為7年以上有期徒刑」。修正後規定
      ：「無期徒刑減輕者，為20年以下15年以上有期徒刑」。
      比較結果，修正後刑法並非較有利於行為人，依刑法第2
      條第1項前段之規定，仍應依修正前刑法，減輕其刑。
（三）被告行為後，刑法第51條第5款亦有修正，修正前規定：
      「宣告多數有期徒刑者，於各刑中之最長期以上，各刑合
      併之刑期以下，定其刑期。但不得逾20年」；修正後規定
      ：「宣告多數有期徒刑者，於各刑中之最長期以上，各刑
      合併之刑期以下，定其刑期。但不得逾30年」。比較結果
      ，修正後刑法並非較有利於行為人，依刑法第2條第1項前
      段之規定，仍應依修正前刑法，定其應執行之刑。
四、論罪科刑
（一）核被告所為，係犯毒品危害防制條例（下稱毒品條例）第
      4 條第1項之販賣第一級毒品罪及同條第2項之販賣第二級
      毒品罪。被告於92年11月11日販賣安非他命1千元予戊○○部分，檢察官認係觸犯上開條例第8條第2項之轉讓第二
      級毒品罪，尚有未洽，起訴法條應予變更。又被告所犯多
      次販賣海洛因及安非他命之犯行，時間緊接，犯罪構成要
      件相同，顯係基於概括之犯意反覆為之，為連續犯，均應
      依刑法第56條之規定以一罪論，並分別就法定本刑為死刑
      、無期徒刑以外之部分加重其刑。被告所犯上開二罪，犯
      意各別，所犯構成要件不同，應分論併罰。
（二）被告曾於89年間因毒品案件，經法院判處有期徒刑1年，
      於91年1月21日假釋期滿執行完畢，有臺灣高等法院被告
      全國前案紀錄表乙份在卷可參，其於5年以內再犯本件有
      期徒刑以上之罪，為累犯，除死刑、無期徒刑部分以外，
      依刑法第47條規定加重其刑，遞加重之。
（三）又被告以做鐵工為生，雖有販賣第一級毒品，然其在販賣
      體系中乃屬最下游者，有花蓮縣警察局鳳林分局偵辦被告
      販賣毒品偵查報告在卷可稽（警卷第3頁），而本件販賣
      海洛因之數量不多，所得僅9000元，所能賺取之差額亦屬
      蠅頭小利等一切情狀，認被告所犯情節縱量處法定最輕刑
      之無期徒刑，實屬過重，在客觀上足以引起一般同情，顯
      可憫恕，爰依刑法第59條之規定酌減其刑，並先加後減之
      。
（四）爰審酌被告之素行，販賣之次數、金額、所得之利益及犯
      罪後態度等一切情狀，分別量處如主文所示之刑，並定其
      應執行之刑。
（五）被告販賣海洛因予丁○○5,000元，丙○○2次各2,000元
      ，所得為9,000元；販賣安非他命予戊○○3,000元及1,00
      0元，所得為4,000元，均應依毒品危害防制條例第19條第
      1項之規定沒收之，如全部或一部不能沒收時，以其財產
      抵償之。另扣案之空袋222只為被告供販賣本件毒品所用
      之物，行動電話1支（門號：0000000000號），則係聯絡
      販賣第二級毒品等所用之物，業經被告供明在卷（本院更
      一審第146頁），亦應依毒品危害防制條例第19條第1項之
      規定沒收之。至扣案之另1支行動電話（門號：000000000
      0號），依通聯紀錄無法證明係被告供犯罪用之工具；帳
      冊1本上所記載之時間係自2003年8月起至同年9月7日止（
      警卷第34-36頁），與本件被告犯罪時間係在92年9月至11
      月11日有間，尚難以該帳冊上記載之金額認係被告犯罪所
      得之金額，爰不另為沒收之諭知。
（六）另在被告身上扣得其所有供己施用之第一級毒品海洛因2
      小包（共淨重0.69公克）、第二級毒品安非他命2小包（
      含袋重3.5公克）部分，業經原審以93年度訴字第21號判
      處被告有期徒刑1年3月，並宣告沒收銷燬上開毒品確定在
      案，此有上開判決書乙份在卷可稽，上開扣得之毒品，雖
      屬違禁物，但與本案無關，且業經判決沒收銷燬之，則本
      案毋庸併予宣告沒收銷燬之，附此敘明。
五、公訴意旨另以：(一)被告於92年10月某日，在花蓮市後火車站
    附近，同時販賣3000元之第一級毒品海洛因及2000元之第二
    級安非他命予丁○○；(二)被告基於營利之概括犯意，於92年
    9 月22日，在花蓮縣壽豐鄉壽豐村壽農46號，販賣第二級毒
    品安非他命1,000元予鍾鎮發1次。因認被告觸犯毒品條例第
    4 條第1項、第2項之販賣第一、二級毒品罪嫌云云。經查：
（一）丁○○部分：訊據被告否認此部分犯行，辯稱未販賣等語
      ，而公訴人認被告有此部分犯行，除證人丁○○之證詞外
      ，並無其他佐證，而證人於警詢中先證稱用4000元買海洛
      因，安非他命多少忘記了；於原審則證稱海洛因買3000
      元、安非他命買2000元，其證詞前後不一，已瑕疵，自難
      採信。
（二）鍾鎮發部分：訊據被告否認上情，辯稱：伊係和鍾鎮發一
      起吸食毒品等語。查證人鍾鎮發雖於警詢時供稱：92年9
      月間我向被告買過1次1,000元的安非他命，送到我壽豐鄉
      壽豐村壽農46號住處，92年9月22日監聽譯文係我以00000
      00000號打電話給被告買安非他命，我曾向他買過1次海洛
      因，但他糖加太多，我怕施用後會出事，所以不敢跟他買
      海洛因等語；然參酌鍾鎮發於92年9月22日16時19分19 秒
      ，以上開電話撥打給被告之監聽譯文：「鍾鎮發稱：喂，
      阿匡我5分鐘到。」「被告稱：文正身上有沒有硬的。」
      「鍾鎮發稱：我問一下，沒有，只有軟的。」「被告稱：
      我要去調東西，我要忙！」「鍾鎮發稱：你在忙！沒關係
      我們先過去」，尚難逕予認定證人鍾鎮發係向被告購買安
      非他命。
（三）是公訴人認被告有上開(一)(二)犯行，僅有證人丁○○、鍾鎮
      發之供述，並無其他積極證據足資佐證，尚難認其有此犯
      行，然公訴以此部分與被告前開有罪部分有連續犯之裁判
      上一罪關係，因不另為無罪之諭知。
 六、撤銷改判理由：
     原審對被告論罪科刑，固非無見。惟(一)認定被告販賣丙○○海洛因2次各為3,000元，及認定被告販賣戊○○安非他
     命2次各為5,000元部分，與事實不符；(二)對被告同時販賣
     海洛因及安非他命予丁○○部分，僅以丁○○之證詞即據
     以論罪，未考量無其他佐證；(三)被告販賣海洛因部分數量
     不大，未考量予以減刑。(四)被告連續販賣安非他命部分，
     原判決論被告累犯及連續犯並均加重其刑，惟僅量處法定
     刑最輕本刑7年有期徒刑，理由及主文有矛盾。(五)犯毒品條
     例第4條之罪，其供犯罪所用之物，應依同條例第19條第1
     項沒收，此為沒收之特別規定，應優先於刑法第38條第1項
     第2款之適用，原判決就扣案之行動電話及空袋仍依刑法第
     38 條第1項第2款宣告沒收，自有違誤。被告上訴否認犯罪
     ，雖無理由，惟原判決既有可議，即應撤銷改判。
據上論斷，應依刑事訴訟法第369條第1項前段、第364條、第299
條第1項前段、第300條，毒品危害防制條例第4條第1項、第2項
、第19條第1項，刑法第2條第1項前段、第11條前段、修正前刑
法第56條、第51條第5款、第47條、第59條、第65條第2項，判決
如主文。
本案經檢察官甲○○到庭執行職務。
中　　華　　民　　國　　96　　年　　5 　　月　　25　　日
                  審判長法  官  何方興
                        法  官  王紋瑩
                        法  官  林鳳珠
以上正本證明與原本無異。
如不服本判決，應於判決送達後10日內向本院提出上訴狀。其未
述理由者，並應於提出上訴狀後10日內向本院補提理由狀 (須
附繕本)。
                        書記官  陳有信
中　　華　　民　　國　　96　　年　　5 　　月　　25　　日
附錄本判決論罪科刑法條：
毒品危害防制條例第4條第1項、第2項：
製造、運輸、販賣第一級毒品者，處死刑或無期徒刑；處無期徒
刑者，得併科新台幣一千萬元以上罰金。
製造、運輸、販賣第二級毒品者，處無期徒刑或七年以上有期徒
刑，得併科新台幣七百萬元以下罰金。
